臺灣苗栗地方法院民事裁定　　　　　　　100年度再易字第1號
上　訴　人
即再審原告　　張加鳳
　　　　　　　張加財
共　　　同
訴訟代理人　　陳淑芬律師
被　上訴人
即再審被告　　張加基
　　　　　　　張鴻文
　　　　　　　張宏德
　　　　　　　張鴻琳
　　　　　　　張鴻滿
上列當事人間再審之訴事件，上訴人對於民國100 年2 月24日本
院100年度再易字第1號民事判決提起上訴，本院裁定如下：
      主  文
上訴駁回。
上訴費用由上訴人負擔。
      理  由
一、按對於簡易訴訟程序之第二審裁判，其上訴利益逾第466 條
    所定之額數者，當事人僅得以其適用法規顯有錯誤為理由，
    逕向最高法院提起上訴或抗告。前項上訴及抗告，除別有規
    定外，仍適用第3 編第2 章第三審程序、第4 編抗告程序之
    規定，民事訴訟法第436 條之2 定有明文。又民事訴訟法第
    466 條第1 項規定：對於財產權訴訟之第二審判決，如因上
    訴所得受之利益，不逾新臺幣（下同）100 萬元者，不得上
    訴。此項利益數額，業經司法院依同條第3 項規定，命令自
    國91 年2月8 日起，增至150 萬元。
二、經查，本件上訴人即再審原告於本院苗栗簡易庭起訴主張：
    兩造於臺灣高等法院台中分院96年度上字第162 號分割共有
    物事件時，就坐落於苗栗縣大湖鄉○○○段21地號、20地號
    、16地號及25地號（重測前各為大湖段1-2 、1- 21 、1-34
    、1-47）等4 筆土地（下稱系爭4 筆土地）之分割方案，已
    達成協議如起訴狀附圖所示，並請苗栗縣大湖地政事務所製
    作分割圖。上開協議部分係臺灣高等法院台中分院96年度上
    字第16 2號案件承審受命法官，於96年12月4 日準備程序時
    用心協調而成，協議附圖則係苗栗縣大湖地政事務所依據本
    院95年訴字第326 號判決審理時囑託地政人員現場測量後而
    製，故依附圖所示內容分割系爭4 筆土地應屬合法、可能且
    確定，為此依前開兩造成立之分割及交換土地協議，提起本
    件訴訟等語。並聲明：被上訴人即再審被告應協同上訴人就
    兩造共有坐落苗栗縣大湖鄉○○○段21、20、16、25地號土
    地辦理分割登記，分割方案如起訴狀附圖所示：(一)編號1-21
    （C 、D-1 、D- 2）土地黃色部分（面積以實測為準）分歸
    被上訴人張加基所有，編號1-21（A ）土地橘色部分（面積
    以實測為準）分歸被上訴人張鴻滿所有，編號1-21（D ）土
    地紅色部分（面積以實測為準）分歸被上訴人張鴻文所有，
    編號1-21（B ）土地綠色部分（面積以實測為準）分歸被上
    訴人張鴻琳所有，編號1-2 土地藍色部分（面積以實測為準
    ）分歸上訴人張加財、張加鳳、被上訴人張鴻文按持分比例
    維持共有，編號1-2 土地斜線部分（面積以實測為準）分歸
    被上訴人張加基所有。(二)1-34地號土地部分面積分歸被上訴
    人張宏德、張鴻滿按持分比例維持共有。(三)編號1-47土地（
    B ）綠色部分（面積以實測為準）分歸被上訴人張鴻琳所有
    ，編號1-47土地（A ）黃色部分（面積以實測為準）分歸被
    上訴人張加基所有，編號1-47土地（C ）紅色部分（面積以
    實測為準）分歸被上訴人張鴻文所有。經本院苗栗簡易庭於
    99年2 月24日判決駁回上訴人之訴，嗣上訴人提起上訴，經
    本院於99年11月30日以99年度簡上字第12號判決上訴駁回。
    上訴人不服，又於100 年1 月7 日對本院99年度簡上字第12
    號確定判決提起再審之訴，復經本院於100 年2 月24日以10
    0 年度再易字第1 號判決駁回上訴人所提再審之訴。經核，
    本件因上訴人所得受之利益為199,366 元（上訴人亦據此繳
    納本件上訴裁判費），未逾150 萬元，揆諸前揭規定及說明
    ，為不得上訴最高法院之事件。從而，上訴人對於不得上訴
    最高法院之判決，仍提起上訴，於法自有未合，應予駁回。
三、依民事訴訟法第436 條之2 第2 項、第481 條、第444 條第
    1 項前段、第95條、第78條，裁定如主文。
中    華    民    國   100    年    3     月    17    日
                  民事庭審判長  溫耀源
                        法  官  楊中琪
                        法  官  王萬金
以上正本係照原本作成
如不服本裁定應於送達後10日內向本院提出抗告狀，並繳納抗告
費新臺幣1,000元。
                        書記官  劉麗美
中    華    民    國   100    年    3     月    17    日